【裁判字號】    89,易,174
【裁判日期】    890211
【裁判案由】    誣告
【裁判全文】
臺灣桃園地方法院刑事判決                          八十九年度易字第一七四號
    公  訴  人  臺灣桃園地方法院檢察署檢察官
    被      告  丙○○
右列被告因誣告案件，經檢察官提起公訴（八十八年度偵字第一八七一一號），本
院判決如左：
        主  文
丙○○未指定犯人，而向該管公務員誣告犯罪，處拘役伍拾日，如易科罰金，以佰
元折算壹日。
        事  實
一、丙○○與甲○○原為朋友關係，丙○○明知其於民國八十五間夥同甲○○前往桃
    園縣中壢市某中古機車店，所購之車號：ＪＮＶ－六八八號機車，自八十六年三
    間起即由甲○○佔有使用中，實際上並未失竊，嗣與甲○○因故分手，詎丙○○
    竟意圖使不特定人受刑事處分而未指定犯人，於八十八年六月二十三日十五時許
    ，向桃園縣警察局桃園分局武陵派出所報報案，表示該機車已於八十八年六月十
    七日十六時許，在桃園市○○路被不明人士竊取，請求依法偵辦竊盜罪嫌，誣告
    不特定之人犯竊盜罪。嗣甲○○因其兄乙○○因上班需機通工具代步，甲○○乃
    將上開機車借予甲○○使用，而甲○○於八十八年十月七日二十三時五十分許，
    騎乘該部機車，行經桃園縣中壢市○○街三○三巷口時，被警發現為申報失竊之
    贓物，經循線而查獲上情。
二、案經桃園縣警察局中壢分局報告台灣桃園地方法院檢察署檢察官偵查起訴。
        理  由
一、訊據被告丙○○固坦承有向該管警察機關申報上開車號：ＪＮＶ－六八八號之機
    車遭竊，惟矢口否認有何誣告之犯行，辯稱：其與甲○○僅為同事，當時伊共買
    了二部機車，其中一部為車號：ＪＮＶ－六八八號機車，其不知甲○○騎走上開
    機車，上開機車均係伊在使用，甲○○係使用另外一部機車，其並無故意謊報遺
    失云云；惟查，右揭事實，業據被害人甲○○指訴綦詳，且被害人甲○○與被告
    丙○○原為男女朋友，共同購買該部機車，二人互有騎用，嗣於八十六年三月間
    二人分手之際，甲○○曾探詢丙○○是否仍用該車，經丙○○答以不用，自此該
    機車即由甲○○使用，嗣甲○○之兄乙○○工作需要，乃由甲○○交予乙○○供
    代步等情，亦據證人乙○○迭於警訊及偵審中證述明確（見偵卷第九頁至第十頁
    、第二十八頁、本院八十九年一月二十八日筆錄），而該部車號：ＪＮＶ－六八
    八號機車約自三年多前起，即由甲○○使用，平日均停放甲○○住家門口等情，
    亦經證人即居住於甲○○對門之戊○○○到庭結證明確（見偵卷第十六頁、本院
    八十九年一月二十八日筆錄），核與另一證人即甲○○之另一鄰居丁○○證稱：
    伊認識丙○○，她是甲○○三年前之女朋友，外號叫「妃妃」，且伊有看過車號
    ：ＪＮＶ－六八八號機車，該機車車主是丙○○，平時是停放在桃園縣中壢市○○街三０二巷二十二號甲○○住處前，伊平時有看到甲○○、乙○○使用該機車
    ，該機車停放在甲○○住處門口約有三年之久等情相符（見偵卷第十五頁），是
    參以證人戊○○○、丁○○所證述甲○○使用系爭機車之時間，恰與被告供述其
    於八十五年間購買該車之時間相吻，足見證人甲○○所稱：該車號：ＪＮＶ－六
    八八號機車自購買後即由其與丙○○二人共同使用之詞為實在可採。又被告自陳
    以新台幣一萬八千元或一萬九千元之代價購得該中古機車，價格非輕，實難想像
    其自八十六年三月間將機車置於桃園市○○路起，迄八十八年六月十七日再度前
    往現場查看止，期間長達二年有餘，其得不聞不問，亦不畏遭不法之徒竊得供作
    犯罪工具？被告之舉顯與常理有違。復參以被告自稱：於八十七年十月間，另行
    購買車號：ＶＬＤ二一一號機車代步，若非當初該部機車確已由甲○○使用，其
    又何需捨先前所購機車棄置路旁不用，反另購他車代步？是被告所辯顯係事後卸
    責之詞，不足採信。此外復有車輛竊盜、車牌失竊資料個別查詢報表－查詢認可
    資料、桃園縣警察局中壢分局八十八年十一月十五日桃警分刑字第三二五三九號
    函各一紙在卷足憑。綜上所述，被告所辯顯係卸責之詞，委無足採。事證明確，
    被告犯行堪以認定。
二、核被告所為，係犯刑法第一百七十一條第一項之未指定犯人誣告罪。爰審酌被告
    之犯罪之動機、目的、手段、所生之危害及犯罪後之態度等一切情狀，量處如主
    文所示之主刑，並諭知易科罰金之折算標準，以資懲儆。
據上論斷，應依刑事訴訟法第二百九十九條第一項前段，刑法第一百七十一條第一項
、第四十一條，罰金罰鍰提高標準條例第一條前段、第二條，判決如主文。
本案經檢察官張春暉到庭執行職務。
中      華      民      國      八十九      年      二    月    十一    日
                                臺灣桃園地方法院刑事第四庭
                                      法  官   邱滋杉
右正本證明與原本無異。
如不服本判決，應於判決送達後十日內向本院提出上訴狀( 應附繕本 )，上訴於
臺灣高等法院。
                                      書記官   許世賢
中        華        民        國   八十九   年   二   月    十五    日
附論罪科刑依據之法條：
刑法第一百七十一條
未指定犯人，而向該管公務員誣告犯罪者，處一年以下有期徒刑、拘役或三百元以下
罰金。
未指定犯人，而為造、變造犯罪證據或使用偽造、變造之犯罪證據，致開始刑事訴訟
程序者亦同。


司法院資訊處製作；財團法人民間司法改革基金會備份。
